# 请教陈版：公司控制的销售公司是否属于结构化主体

提问人：工审善计 时间：2015-01-11 11:03:38
请教陈版主：我公司通过经销商销售商品，我公司与经销商之间并无投资关系，但我公司对经销商统一管理，经销商也只能经营本公司的产品，我公司也是经销商的发起人，这种情况下，经销商是否属于结构主体的？是否需要在财务报表附注中按照“不纳入合并范围的结构主体”进行披露？

回答人：chenyiwei
结构化主体，是指其设计导致在确定其控制方时不能将表决权或类似权利作为决定因素的主体，主导该主体相关活动的依据通常是合同安排或其他安排形式（如证券化产品、资产支持融资工具、部分投资基金等）。相应地，由表决权或类似权利作为确定控制方的决定因素的主体不是结构化主体。
就你所说的情况看，如果你公司对经销商的管理主要还是业务经营层面的，而没有进入到其治理结构层面，则不能仅仅因为你公司对经销商经营业务的控制而认为对经销商具有控制权。这样的经销商也不是结构化主体。另外建议参考修订后合并报表准则应用指南中对“特许经营权是否可能导致控制被特许人”的相关讨论。

提问人：lisa_luyanhui 时间：2018-01-18 23:51:05
陈版你好： 搭车问下，A公司拥有B公司30%股权，同时董事会席位中占1/3，但是B公司的80%以上的收入来源于A公司，这样A公司算控制B公司吗？谢谢

回答人：chenyiwei
B公司的80%以上的收入来源于A公司，那么B是否有能力开拓其他客户渠道以摆脱对A的依赖？如果完全可能，则目前B的业务主要来源于A不代表A能控制B。